【裁判字號】    98,上訴,2455
【裁判日期】    981222
【裁判案由】    毒品危害防制條例
【裁判全文】
臺灣高等法院臺中分院刑事判決        98年度上訴字第2455號
上  訴  人
即  被  告  乙○○
上列上訴人因毒品危害防制條例案件，不服臺灣臺中地方法院98
年度訴字第3111號，中華民國98年10月9日第一審判決（起訴案
號：臺灣臺中地方法院檢察署98年度毒偵字第2804號），提起上
訴，本院判決如下：
    主  文
上訴駁回。
    事  實
一、乙○○前因施用毒品案件，經施以強制戒治，於民國（下同
    ）92年12月30日停止戒治，所餘期間付保護管束，於93年5
    月19日期滿而執行完畢，由臺灣彰化地方法院檢察署以93年
    度戒毒偵字第196號為不起訴處分確定。又因竊盜案件，分
    別經法院判處有期徒刑七月、七月、六月、一年二月確定。
    再因施用毒品案件，經法院判處有期徒刑一年確定。復因公
    共危險案件，經法院判處有期徒刑七月確定。前揭案件嗣經
    裁定減刑並接續執行，於97年2月15日因假釋付保護管束期
    滿而執行完畢。詎其不知悔改，復基於施用第一級毒品海洛
    因之犯意，於98年5月3日下午5、6時許，在臺中市南屯區○
    ○○路與精誠南路口之義民廟旁之廁所內，以將毒品海洛因
    加水稀釋後注射手臂之方式施用第一級毒品海洛因。嗣於98
    年5月6日晚上8時20分許，在臺中市南屯區○○○路與精誠
    南路口，為警盤查，經其同意為警採尿送驗，結果呈嗎啡陽
    性反應，始悉上情。
二、案經臺中市警察局第四分局報請臺灣臺中地方法院檢察署檢
    察官偵查起訴。
    理  由
一、前揭犯罪事實，業據被告乙○○於警偵訊及原審審理時供承
    不諱，其經警採尿送驗結果，呈嗎啡陽性反應，有臺中市第
    四分局採集尿液鑑定同意書、臺中市警察局第四分局委託鑑
    驗尿液代號與真實姓名對照表及中山醫學大學附設醫院檢驗
    科藥物檢測中心尿液檢驗報告在卷可稽，是被告自白施用第
    一級毒品乙節，堪認與事實相符，其犯行堪予認定。
二、核被告乙○○所為，係犯毒品危害防制條例第10條第1項之
    施用第一級毒品罪。被告持有第一級毒品之低度行為，為其
    施用第一級毒品之高度行為所吸收，不另論罪。又被告前因
    竊盜案件，分別經法院判處有期徒刑七月、七月、六月、一
    年二月確定，再因施用毒品案件，經法院判處有期徒刑一年
    確定，復因公共危險案件，經法院判處有期徒刑七月確定，
    前揭案件嗣經裁定減刑並接續執行，於97年2月15日因假釋
    付保護管束期滿而執行完畢等情，有臺灣高等法院被告前案
    紀錄表在卷可參，其於有期徒刑執行完畢後，五年內故意再
    犯本件有期徒刑以上之罪，為累犯，應依刑法第47條第1項
    之規定加重其刑。原審以被告所犯施用第一級毒品犯行事證
    明確，適用毒品危害防制條例第10條第1項、刑法第11條、
    第47條第1項之規定，審酌被告犯罪之動機、目的、手段、
    及犯後坦承犯行，態度良好等一切情狀，量處有期徒刑八月
    ，其認事用法及量刑，核無不合。被告以其友人向其告知，
    先前給其施用者係糖粉，非毒品，而員警對其採尿之塑膠桶
    業經使用過，非屬新品，故其所排放之尿液實係因檢體遭污
    染始呈陽性反應，伊未施用毒品云云，資為上訴。惟其業於
    警詢、偵查時陳稱：「（經警方當場提供檢體空瓶經你當場
    檢視是否為潔淨的？）是的」、「（對採尿過程有無意見？
    ）沒有」（警卷第4頁、偵卷第10頁），是本件檢體採取過
    程並無瑕疵可指，迭經被告於警、偵訊時自陳在卷，其於原
    審審理時亦未就此部分為爭執，則被告遲至原審判決後方執
    此提起上訴，顯屬意圖飾卸之詞，要無可採，是其上訴為無
    理由，應予駁回。
三、據上論斷，應依刑事訴訟法第368條，判決如主文。
本案經檢察官甲○○到庭執行職務。
中    華    民    國    98    年    12    月    22    日
            刑事第二庭    審判長法  官  李  璋  鵬
                                法  官  胡  忠  文
                                法  官  陳  欣  安
以上正本證明與原本無異。
如不服本判決應於收受送達後10日內向本院提出上訴書狀，其未
敘述上訴之理由者，並得於提起上訴後10日內向本院補提理由書
(均須按他造當事人之人數附繕本)「切勿逕送上級法院」。
                                 書記官 吳  姁  穗
中    華    民    國    98    年    12    月    22    日
附錄：
毒品危害防制條例第10條第1項
施用第一級毒品者，處六月以上五年以下有期徒刑。


司法院資訊處製作；財團法人民間司法改革基金會備份。
